# 注册有限责任公司,出资人只有 2 人, 是夫妻二人,

提问人：GLENCPA 时间：2011-08-15 20:54:36
请教各位,法规或工商文件中,对此有无特别规定.

回答人：chenyiwei
1998 年《公司登记管理若干问题的规定》（原国家工商行政管理局令第 83 号）第二十三条曾经规定：“家庭成员共同出资设立有限责任公司，必须以各自拥有的财产作为注册资本，并各自承担相应的责任，登记时需提交财产分割的书面证明或者协议”。但该规定已在 2006 年 6 月被废止。但个人理解该规定还是有其意义的，尤其是可以用于防范变相设立一人有限责任公司，规避法律对自然人设立一人有限公司的限制。

提问人：lhteee 时间：2011-08-16 13:08:48
回复 chenyiwei 的帖子
当时因为《公司法》禁止设立一人有限公司，所以有此规定，
新《公司法》不再禁止设立一人有限公司，所以应该不再有意义。 个人认为呀！！！ 在陈老师面前献丑了。

回答人：chenyiwei
新公司法下对自然人独资的一人有限公司还是有一些特殊的限制。当然该规定确实是失效了。